臺灣新北地方法院民事裁定
111年度小上字第180號
上   訴   人  汪書妤  
兼法定代理人  汪政勲  
被  上訴  人  何倩敏  

上列當事人間請求侵權行為損害賠償事件，上訴人對於中華民國
111年8月16日本院三重簡易庭111年度重小字第1642號第一審判
決提起上訴，本院合議庭裁定如下：
    主  文
上訴駁回。
第二審訴訟費用新臺幣（下同）1,500元由上訴人負擔。
    理  由
一、按對於小額程序之第一審裁判之上訴，非以其違背法令為理
    由，不得為之，民事訴訟法第436條之24第2項定有明文。又
    當事人以小額訴訟程序之第一審判決違背法令為理由提起上
    訴時，就原判決如何不適用法規或適用法規不當，其上訴狀
    或理由書應有具體之指摘，並揭示該法規之條項或其內容。
    依民事訴訟法第469條第1款至第5款所列各款事由提起上訴
    者，其上訴狀或理由書應揭示合於該條款之事實，若小額訴
    訟程序上訴人之上訴狀或理由書未依上述方法表明者，自難
    認已對原判決之違背法令有具體之指摘，其上訴即不合法（
    最高法院71年台上字第314號裁判意旨參照）。再按上訴不
    合法者，第二審法院應依民事訴訟法第436條之32第2項準用
    第444條第1項規定，以裁定駁回之。
二、本件上訴意旨略以：本件事故發生原因為上訴人騎車撞到一
    位婦人，婦人再撞到被上訴人的車燈。當初寫筆錄時說賠償
    車燈就好，一個車燈也才3至4千元，若要賠償2萬元且車後
    保桿、板金等部分都要上訴人賠償不合理，我們只就車燈的
    部分賠償等語。
三、經查，上訴人所執上訴理由，係就兩造紛爭之事實上主張，
    並未表明原判決有何違背法令之處，僅就原審對事實之認定
    有所爭執，惟此屬事實審法院之職權範圍，應由事實審法院
    斟酌辯論意旨及調查證據之結果判斷之。本件原審就其取捨
    證據、認定事實，已於原判決內予以說明，而上訴人未具體
    指摘原審判決有何不適用法規或適用不當之情形，或有其他
    合於民事訴訟法第469條第1款至第5款所列各款之事實，是
    其上訴難認合法。從而，上訴人提起本件上訴，與法律規定
    不合，應由第二審法院以裁定駁回之。
四、本件第二審訴訟費用應依民事訴訟法第436條之32第1項準用
    同法第436條之19條第1項確定為如主文第2項所示金額。
五、據上論結，本件上訴為不合法，依民事訴訟法第436條之32
    第1項、第2項、第444條第1項、第471條第1項、第436條之1
    9第1項、第95條、第78條，裁定如主文。　　
中　　華　　民　　國　　111 　年　　10　　月　　31　　日
                民事第六庭    審判長法　官　許瑞東
　　　　　　　　
                                    法　官　賴彥魁
　　　　　　　　　　　　　　　　　　
                                    法　官　許映鈞
以上正本係照原本作成。
本裁定不得抗告。
中　　華　　民　　國　　111 　年　　11　　月　　01　　日
                                    書記官　陳逸軒